

## ALEXANDRA NEIRA QUIROZ

Diseñadora Gráfica & Junior Front End Developer



### Sobre Mi

Diseñadora Gráfica y Junior Front End Developer apasionada y enamorada de lo que hago.

Durante mi experiencia profesional he trabajado en diferentes áreas del diseño gráfico, realizando todo lo correspondiente a gráficas, marketing, comunicación y diseño editorial

Actualmente me encuentro estudiando en Laboratoria y trabajando en Unholster S.A. donde me dedico a desarrollar el nuevo sitio web corporativo mediante herramientas como HTML5, CSS3, Materialize, Bootstrap, Javascript y jQuery. Mi flujo de trabajo se basa en la metodología Agile, donde unos de los principios más importante es el trabajo en equipo y colaborativo.



Teléfono: +569 9 527 20 62

E-mail: alexandra.neira@gmail.com
Behance: www.behance.net/alexandraneira
Linkedin: www.linkedin.com/in/alexandraneira

Portafolio: www.nerdale.github.io



Inglés Escrito
Inglés Hablado
Español

• • •



### Experiencia

Unholster S.A. | Noviembre 2016 - Actualidad Práctica Front End Developer

Diseño y desarrollo nuevo sitio web corporativo. Propuestas gráficas, de contenido y posicionamiento web.

Biancardi y Cia. | Mayo 2015 - Agosto 2015 Diseñadora Gráfica y Digital Chiteco y Lourdes

Mantención y actualización contenidos sitio web bajo plataforma Wordpress integrado con WooCommerce. Creación campañas mediante Mailing (MailChimp). Generación contenidos y gráfica RRSS.

P&R Impresores | Septiembre 2014 - Mayo 2016 Diseñadora Gráfica Freelance

Diseño gráfico, desarrollo de originales y montaje.

Schopdog | Marzo 2014 - Agosto 2014 Diseñadora Gráfica (Reemplazo)

Desarrollo piezas gráficas publicitarias, puntos de venta, campañas, marketing interno, etc. de las marcas comerciales de RAP S.A.: Schopdog y Lagarto.

Biancardi y Cia. | Noviembre 2011 - Octubre 2012 Diseñadora Gráfica Chiteco y Lourdes

Diseño piezas gráficas para líneas de productos, tiendas, corporativo y publicidad. Creación línea toalla de playa 2013 Chiteco.

Educación

Desarrollo Web Front End Laboratoria 2016
Programación JAVA y .NET Beca CORFO 2016

Diseñadora Gráfica Universidad Mayor 2014

# Professional Skills

HTML5
CSS3
Photoshop
Javascript
jQuery
Bootstrap

Materialize

Notation

Materialize

Notation

Materialize

Notation

Materialize

Notation



Leer Netflix Tutoriales Youtube **Amigos** Playa Gatos Internet Comer Familia Estudiar Cantar CocaCola Michelada Música Vivir Soñar